【裁判字號】    99,易,218
【裁判日期】    990517
【裁判案由】    賭博
【裁判全文】
臺灣高雄地方法院刑事判決               99年度易字第218號
公  訴  人  臺灣高雄地方法院檢察署檢察官
被      告  丙○○
上列被告因賭博案件，經檢察官提起公訴（臺灣高雄地方法院檢
察署98年度偵字第31826 號），及移送併辦（同署99年度偵字第
4339號），被告就被訴及併辦事實均為有罪陳述，經本院告知簡
式審判程序意旨後，裁定依簡式審判程序審理，並判決如下：
    主  文
丙○○犯圖利聚眾賭博罪，處有期徒刑肆月，如易科罰金，以新
臺幣壹仟元折算壹日。扣案之傳真機貳台、電話機壹台、下注單
壹紙、傳真機通信紀錄壹紙、六合彩手冊壹本、彩柱碰總支數速
見表貳本，均沒收之。
    事  實
一、丙○○意圖營利，基於供給賭博場所、聚眾賭博及與人對賭
    財物之犯意，自民國98年8 月間某日起，提供其位於高雄市
    ○○區○○街275 號6 樓之2 住處供公眾出入，作為簽賭場
    所，經營六合彩簽賭，聚集包括乙○○在內之不特定多數人
    賭博財物，其方式係依據香港六合彩開獎號碼決定中獎與否
    ，賭客於數字01至49等號碼中挑選喜好之號碼後，以撥打丙
    ○○所申設之00-0000000號電話，或傳真至00-00000 00 號
    傳真下注，簽注號碼有2 個、3 個、4 個，即俗稱「二星」
    、「三星」、「四星」及「特三尾」，二星賭資每支新台幣
    （下同）80元，三星、四星及特三尾每支賭金均為70元。每
    組號碼若對中上開開獎號碼「2 星」可得彩金5700元、「3
    星」可得彩金5 萬7000元、「四星」可得彩金75萬元、「特
    三尾」可得彩金4 萬元，如未簽中者，賭資即全歸丙○○所
    有。嗣於98年10月3 日19時30分許，為警持本院核發之搜索
    票在上址查獲，並扣得傳真機2 台、電話1 台、下注單1紙
    、傳真機通信紀錄1 紙、六合彩手冊1 本，及彩柱碰總支數
    速見表2 本等物。
二、案經高雄市政府警察局苓雅分局移請臺灣高雄地方法院檢察
    署檢察官偵查起訴及移送併辦。
    理  由
一、本案被告丙○○所犯刑法第266 條第1 項前段之賭博罪、同
    法第268 條之意圖營利供給賭博場所及聚眾賭博罪，均為死
    刑、無期徒刑、最輕本刑為3 年以上有期徒刑以外之罪，其
    就被訴事實為有罪之陳述，經本院告知簡式審判程式之旨，
    並聽取當事人意見後，認宜進行簡式審判程式，爰依刑事訴
    訟法第273 條之1 第1 項規定，裁定依簡式審判程序審理，
    合先敘明。
二、上揭事實業據被告於本院審理時坦承不諱（本院卷第52頁）
    ，核與證人即查獲員警甲○○、證人即賭客乙○○於本院審
    理時具結之證述（本院卷第14至16、49至51頁）相符。此外
    復有高雄市政府警察局苓雅分局三多派出所搜索、扣押筆錄
    、扣押物品目錄表、查獲照片10幀（偵卷第13至15、17、18
    至22頁），及扣案之傳真機2 台、電話1 台、下注單1 紙、
    傳真機通信紀錄1 紙、六合彩手冊1 本，及彩柱碰總支數速
    見表2 本等物在卷可稽，足認被告之自白核與事實相符。是
    本案事證明確，被告犯行洵堪認定，應依法論科。
三、核被告所為，係犯刑法第266 條第1 項前段之賭博罪、同法
    第268 條之意圖營利供給賭博場所及聚眾賭博罪。又被告自
    98年8 月間某日起至98年10月3 日為警查獲時止，基於同一
    營利之意圖，在同一地點，反覆、繼續供給賭博場所及聚眾
    賭博，依社會通念及法律上應僅為一總括之評價，而均為包
    括一罪之集合犯。又被告所犯上開3 罪，係基於一賭博之決
    意，達成其同一犯罪所為之各個舉動，而屬法律概念之一行
    為，其以一行為觸犯上開3 項罪名，為想像競合犯，應依刑
    法第55條規定，從一情節較重之圖利聚眾賭博罪處斷。移送
    併案審理部分，核與前揭論罪科刑部分為同一事實，本院自
    得併予審酌，附此敘明。
四、爰審酌被告為謀圖利，經營六合彩賭博簽賭站，提供上開場
    所聚眾賭博，助長民眾之僥倖心理，且影響社會正常經濟活
    動，敗壞社會風氣，本應嚴懲，惟念及被告除曾於79年間因
    犯妨害兵役治罪條例案件，經判處拘役50日外，尚無其他犯
    罪前科，素行尚可，此有臺灣高等法院被告前案紀錄表在卷
    可按，且犯後坦承犯行，並審酌其經營期間、規模及從中所
    獲取之利益等一切情狀，量處如主文所示之刑，以及斟酌被
    告商專畢業，家境小康等情，諭知易科罰金之折算標準，以
    資懲儆。另扣案之傳真機2 台、電話1 台、下注單1 紙、傳
    真機通信紀錄1 紙、六合彩手冊1 本，及彩柱碰總支數速見
    表2 本等物，均為被告所有，且供本件犯罪所用，業據被告
    供述在卷（警卷第9 頁），爰均依刑法第38條第1 項第2款
    規定宣告沒收之。
據上論結，應依刑事訴訟法第273 條之1 第1 項、第299 條第1
項前段，刑法第268 條、第266 條第1 項前段、第55條、第41條
第1 項前段、第38條第1 項第2 款，刑法施行法第1 條之1 ，判
決如主文。
本案經檢察官魏豪勇到庭執行職務。
中    華    民    國    99    年     5    月    17    日
                    刑事第六庭  法  官    曾仁勇
以上正本證明與原本無異。
如不服本判決應於收受本判決後10日內向本院提出上訴書狀，並
應敘述具體理由，如未敘述上訴理由者，應於上訴期間屆滿後20
日內補提理由書狀於本院（均須按他造當事人之人數附繕本）「
切勿逕送上級法院」。
中    華    民    國    99    年     5    月    17    日
                                書記官    王紀芸
附錄本案所犯法條：
刑法第266條
在公共場所或公眾得出入之場所賭博財物者，處1000元以下罰金
。但以供人暫時娛樂之物為賭者，不在此限。
當場賭博之器具與在賭檯或兌換籌碼處之財物，不問屬於犯人與
否，沒收之。
刑法第268 條
意圖營利，供給賭博場所或聚眾賭博者，處3 年以下有期徒刑，
得併科3000元以下罰金。

司法院資訊處製作；財團法人民間司法改革基金會備份。
